臺灣新竹地方法院民事判決　　　　　　　 96年度訴字第506號
原　　　告　合作金庫商業銀行股份有限公司
法定代理人　甲○○
訴訟代理人　乙○○
被　　　告　丙○○○○○○
　　　　　　　　　　　統一編號.
兼法定代理　戊○
人
被　　　告　丁○○
上列當事人間請求返還消費借貸款事件，本院於民國96年8月31
日辯論終結，判決如下：
    主  文
被告應連帶給付原告新臺幣柒拾玖萬捌仟佰捌拾陸元，及自民
國九十六年四月二十八日起至清償日止，按年息百分之六．八一
五計算之利息，暨自民國九十六年五月二十八日起至清償日止，
逾期六個月以內者，按上開利率百分之十，超過六個月者，按上
開利率百分之二十計算之違約金。
被告丙○○○○○○、戊○應連帶給付原告新臺幣壹拾捌萬伍仟
貳佰伍拾玖元，及其中新臺幣壹拾捌萬零伍佰壹拾捌元自民國九
十六年六月四日起至清償日止，按年息百分之六計算之利息，暨
自民國九十六年七月四日起至清償日止，按上開利率百分之十計
算之違約金。
訴訟費用五分之四由被告連帶負擔，餘五分之一由被告丙○○○
○○○、戊○連帶負擔。
    事實及理由
一、原告起訴主張：
(一)被告丙○○○○○○於民國94年11月28日邀同被告戊○、丁
    ○○為連帶保證人，與原告簽立借款契約書，向原告借款新
    臺幣（下同）1,000,000元，約定借款期限為1年，即自94年
    11月28日起至95年11月28日止，以每個月為一期，共分12期
    ，利息按本行指標利率（目前為年息百分之3.74）加碼年息
    百分之3.075計算（目前為年息百分之6.815），前開借款利
    率並隨著原告基準利率變動而調整，且約定倘任何一宗債務
    不依約清償本金或付息時，即視為全部到期，應就其全部應
    付帳款一次全數繳清，並自遲延日起按前開約定利率計付遲
    延利息，暨逾期6個月以內者，按上開利率百分之10，超過6
    個月者，按上開利率百分之20計付違約金。詎被告丙○○○
    ○○○屆期並未依約清償本金，屢經催討均未予置理，而被
    告戊○、丁○○均為前開借款債務之連帶保證人，依法應負
    連帶清償責任，為此爰依消費借貸及連帶保證之法律關係提
    起本件訴訟，請求被告連帶給付如主文第1項所示之金額、
    利息及違約金等語。
(二)被告丙○○○○○○邀同被告戊○擔任連帶保證人，於95年
    2月間向原告填具「合作金庫銀行商務卡」申請書，並經該
    行核卡在案；而依約定，被告得持用上開信用卡於原告之特
    約商店記帳消費及預借現金，但應依原告寄發之信用卡消費
    對帳單所定之方式及繳款截止日前繳款，並得選擇循環信用
    方式彈性付款，而每月最低應繳金額為信用額度內使用信用
    卡交易金額《含預借現金之百分之5（惟不得低於1,000元）
    》，另加超額消費金額（含預借現金）、循環信用利息、違
    約金、年費及其他應繳費用（如預借現金手續費、掛失手續
    費、調閱簽帳單手續費…等）。信用利息則自各筆帳款結帳
    日起，按年息百分之6計算至完全付清之日止；倘被告有遲
    延繳款或其他違約情事，原告得停止其循環信用，被告即喪
    失期限利益，應一次全數清償。且如逾期未付，亦應自各筆
    帳款結帳日起，按循環信用利率之百分之10計算違約金。詎
    被告丙○○○○○○依據前開信用卡契約約定持用上開信用
    卡陸續簽帳消費、預借現金，自96年6月4日起即未依約繳款
    ，截至96年6月3日止共積欠消費款180,518元、利息（含違
    約金、手續費）4,741元，合計為185,259元，屢經催討仍不
    獲清償，依兩造約定條款第22條第1項約定，其信用卡債務
    應視為全部到期，被告丙○○○○○○即應負償還之責，詎
    屢經催討並未予置理，而被告戊○為前開信用卡債務之連帶
    保證人，依法應負連帶清償責任，為此爰依消費借貸及連帶
    保證之法律關係提起本件訴訟，請求被告丙○○○○○○、
    戊○連帶給付如主文第2項所示之金額、利息及違約金等語
    。
二、被告經合法通知，未於最後言詞辯論期日到期，惟據其等前
    到場所為之聲明及陳述略以：其等對於原告主張之事實並不
    爭執，因被告戊○將被告丙○○○○○○之業務均交由其兄
    在管理，詎其兄留下一堆債務後，竟不見蹤跡，被告戊○有
    誠意解決系爭債務，亦與原告積極洽談和解事宜中，冀原告
    能體諒等語。並均聲明；原告之訴駁回。
三、法院之判斷：
(一)按訴狀送達後，原告不得將原訴變更或追加他訴，但擴張或
    減縮應受判決事項之聲明者，不在此限，此為民事訴訟法第
    255條第1項第3款所明定。查原告訴之聲明原為「1.被告應
    連帶給付798,386元及自96年4月28日起至清償日止，按年息
    百分之6.815計算之利息，其逾期在6個月以內者，按上開利
    率百分之10，逾期在6個月以上者，按上開利率百分之20計
    算之違約金。2.被告應連帶給付185,259元及其中180,518元
    自96年6月4日起至清償日止，按年息百分之9計算之利息，
    及自96年7月4日起至清償日止，按年息百分之1.46計算之違
    約金。」，嗣於言詞辯論終結前更改訴之聲明為「1.被告應
    連帶給付798,386元，及自96年4月28日起至清償日止，按年
    息百分之6.815計算之利息，暨自96年5月28日起至清償日止
    ，逾期6個月以內者，按上開利率百分之10，超過6個月者，
    按上開利率百分之20計算之違約金。2.被告丙○○○○○○
    、戊○應連帶給付185,259元，及其中180,518元自96年6月4
    日起至清償日止，按年息百分之6計算之利息，暨自96年7月
    4日起至清償日止，按上開利率百分之10計算之違約金。」
    ，核係屬單純減縮其應受判決事項之聲明，參諸前揭規定，
    應予准許，合先敘明。
(二)又本件被告均未於最後言詞辯論期日到場，核無民事訴訟法
    第386條所列各款情形，爰准原告之聲請，由其一造辯論而
    為判決，併此敘明。
(三)查原告主張之事實，業據其提出與所述相符之本票、授信約
    定書、連帶保證書、信用卡申請書、約定條款、信用卡消費
    明細帳單、信用卡逾期帳款轉列催收款通知書、放款相關貸
    放及保證資料查詢單等件為證，且為被告所不爭執，自堪信
    原告之主張為真實。
(四)按消費借貸者，謂當事人一方移轉金錢或其他代替物之所有
    權於他方，而約定他方以種類、品質、數量相同之物返還之
    契約，民法第474條第1項定有明文；次按保證債務之所謂連
    帶，係指保證人與主債務人負同一債務，對於債權人各負全
    部給付之責任者而言，此就民法第272條第1項規定連帶債務
    之文義參照觀之甚明，最高法院45年台上字第1426號著有判
    例可資參照。本件被告丙○○○○○○為系爭貸款及信用卡
    債務之債務人，而被告戊○、丁○○為前開貸款之連帶保證
    人，被告戊○並為前開信用卡帳款之連帶保證人，是其等均
    分別應就前開債務負連帶清償之責任。從而，原告依消費借
    貸及連帶保證之法律關係，分別請求被告連帶給付如主文第
    1項、第2項所示之金額、利息與違約金，於法均無不合，均
    應予准許。
四、據上論結，本件原告之訴為有理由，依民事訴訟法第385條
    第1項前段、第85條第1項但書、第85條第2項，判決如主文
    。
中　　華　　民　　國　　96　　年　　9 　　月　　28　　日
                  民事第一庭    法　官　高敏俐
以上正本係照原本作成。
如對本判決上訴，須於判決送達後20日內向本院提出上訴狀。
中　　華　　民　　國　　96　　年　　9 　　月　　28　　日
                                書記官　黎秀娟
